臺灣高雄地方法院刑事判決　　　　　　　94年度訴字第2435號
公　訴　人　臺灣高雄地方法院檢察署檢察官
被　　　告　甲○○
上列被告因毒品危害防制條例案件，經檢察官提起公訴（94年度
毒偵字第4259號），本院準備程序進行中，被告就被訴事實為有
罪之陳述，經告知簡式審判程序之旨，並聽取當事人之意見後，
認宜以獨任進行簡式審判程序，而裁定進行簡式審判程序審理，
判決如下：
    主  文
甲○○施用第一級毒品，累犯，處有期徒刑柒月，扣案海洛因壹
包（淨重零點零參公克、包裝重零點參參公克）沒收銷燬之。
    事  實
一、甲○○於民國92年間因違反毒品危害防制條例案件，經本院
    以92年度訴字第2287號判處有期徒刑7 月確定，於93年11月
    19日徒刑執行完畢。又其前於91年間，因施用毒品案件，經
    本院以91年度毒聲字第7165號裁定送勒戒處所執行觀察、勒
    戒後，認無繼續施用毒品之傾向，於91年11月19日執行完畢
    出所，另由台灣高雄地方法院檢察署檢察官於同年11月18日
    ，以91年度偵字第6553號為不起訴處分確定。復於92年間又
    因施用毒品案件，經依本院92年度毒聲字第4746號裁定送勒
    戒處所執行觀察、勒戒後，認有繼續施用毒品之傾向，再以
    92年度毒聲字第5334號裁定令入戒治處所施以強制戒治，於
    93年1 月9 日因毒品危害防制條例修正而釋放出所。竟仍不
    知悔改，明知海洛因業經公告列為毒品危害防制條例第2 條
    第2 項第1 款之第一級毒品，不得非法持有、施用，復於強
    制戒治執行完畢釋放後5 年內，於94年4 月20日晚間10時許
    ，在高雄縣林園鄉○○村○○路271 號之一住處，以海洛因
    粉末摻水，再以針筒注射靜脈之方式，施用第一級毒品海洛
    因1 次。嗣於94年4 月21日下午3 時10分許，於有偵查犯罪
    權限之公務員尚未發覺前，向警察機關自首施用毒品犯行而
    接受裁判而查獲，並扣得第一級毒品海洛因1 小包（淨重
    0.03公克、包裝重0.33公克）。
二、案經高雄縣政府警察局林園分局報請台灣高雄地方法院檢察
    署檢察官偵查起訴。
    理  由
一、本件被告所犯為死刑、無期徒刑、最輕本刑為3 年以上有期
    徒刑以外之罪，其於準備程序進行中，就被訴事實為有罪之
    陳述，經告知簡式審判程序之旨，並聽取當事人之意見後，
    本院認宜以獨任進行簡式審判程序，而裁定進行簡式審判程
    序審理，合先敘明。
二、上揭事實，業據被告甲○○於本院審理中自白不諱，且其為
    警查獲時所採取之尿液，經送請台灣檢驗科技股份有限公司
    檢驗結果，呈嗎啡陽性反應，有該該公司94年5月17日編號
    KＺ000000000000號濫用藥物尿液檢驗報告、警製姓名代碼對
    照表各1 紙附卷可按；又扣案之白色粉末1 小包經送請法務
    部調查局檢驗結果，認該白色粉末含海洛因成分，淨重為
    0.03公克，有該局94年6 月17日調科壹字第220020220 號鑑
    定通知書1 紙存卷可參，是該扣案之白色粉末1 小包係第一
    級毒品海洛因無訛。參諸醫學臨床實驗及根據英國藥學會出
    版之文獻Isolation and Indentification of Drugs乙書第
    293 頁載：海洛因經注射入人體後，在體內迅速水解成
    6-Monoacety I morphine，再緩緩繼續水解成嗎啡，然後再
    循嗎啡之代謝方式排出，同書第431 頁至第432 頁並載有：
    嗎啡經注射入人體後，約50％以上於8 小時內自尿中排出，
    至24小時排出約90％，但48小時後仍有微量可檢出等語。此
    外，按通常健康成人一次注射嗎啡15公絲，而以現行採用蟻
    醛酸試液及鉬鋑銨酸試液檢檢驗其尿液時，注射後8 小時內
    所排尿液易於檢出；8 小時至24小時，視其取尿時間及尿量
    多寡，可能檢出；至24小時以後所排之尿液，用上述方法已
    難檢出，亦據行政院衛生署藥物食品檢驗局73年11月30日（
    73）藥檢壹字第030221號函釋明確，是依上開說明，佐以被
    告前揭尿液檢驗成績書，足徵被告前開施用第一級毒品海洛
    因之自白核與事實相符，堪可採為論罪科刑之依據。又被告
    前於91年間，因施用毒品案件，經本院以91年度毒聲字第
    7165號裁定送勒戒處所執行觀察、勒戒後，認無繼續施用毒
    品之傾向，於91年11月19日執行完畢出所，另由台灣高雄地
    方法院檢察署檢察官於同年11月18日，以91年度偵字第6553
    號為不起訴處分確定。復於92年間又因施用毒品案件，經依
    本院92年度毒聲字第4746號裁定送勒戒處所執行觀察、勒戒
    後，認有繼續施用毒品之傾向，再以92年度毒聲字第5334號
    裁定令入戒治處所施以強制戒治，於93年1 月9 日因毒品危
    害防制條例修正而釋放出所之事實，有台灣高等法院被告全
    國前案紀錄表及台灣高雄地方法院檢察署刑案資料查註紀錄
    表各1紙附卷可按，其於前開執行完畢釋放後，5 年內再犯
    本件施用毒品罪，事證明確，應予依法論科。
三、核被告所為，係犯毒品危害防治條例第10條第1 項之施用第
    一級毒品罪。被告雖非法持有海洛因，惟其持有後，進而施
    用，其持有之低度行為應被施用之高度行為所吸收，不另論
    其非法持有毒品罪。又被告於94年4 月21日在有偵查犯罪權
    限之公務員尚未發覺其持有、施用第一級毒品海洛因前，主
    動向警察機關供承施用毒品犯行而接受裁判而查獲，有該警
    詢筆錄及解送人犯報告書在卷足證，已符合自首之要件，應
    依刑法第62條前段之規定，減輕其刑。末查被告前於92年間
    因違反毒品危害防制條例案件，經本院以92年度訴字第2287
    號判處有期徒刑7 月確定，於93年11月19日徒刑執行完畢等
    情，有台灣高等法院被告全國前案紀錄表及台灣高雄地方法
    院檢察署刑案資料查註紀錄表各1 紙附卷可按，其於5 年之
    內再犯本件有期徒刑以上之罪，為累犯，應依刑法第47條之
    規定加重其刑，並依法先加後減之。爰審酌被告前有施用毒
    品之不良素行，歷經觀察、勒戒及戒治程序後，仍未能徹底
    戒絕毒品，且屢經查獲，隨即再犯，顯見意志不堅，且有失
    政府制定毒品危害防制條例之立法美意，本不宜寬貸，惟念
    其施用毒品乃自戕一己之身體健康，尚未害及他人，且犯後
    尚知能坦承犯行等一切情狀，量處如主文所示之刑。扣案之
    白色粉末1 小包經送法務部調查局鑑定結果，含海洛因成分
    ，淨重0.03公克，為第一級毒品海洛因無訛，已如前述，係
    違禁物，不問屬犯人所有與否，爰均依毒品危害防制條例第
    18條第1 項前段之規定，併予宣告沒收銷毀之；再盛裝上述
    扣案白粉1 小包之空包裝袋（重0.33公克），雖經法務部調
    查局就之與其所盛裝之第一級毒品海洛因分別鑑析其重量，
    有上開法務部調查局前開鑑定通知書一紙在卷可憑，惟因法
    務部調查局一般係以傾倒之方式，將包裝袋內之第一級毒品
    海洛因倒出而與包裝袋分離而稱重，必要時，輔以刮杓刮取
    袋內粉末，然無論依何種方式分離，包裝袋內均有極微量之
    第一級毒品海洛因殘留，業經法務部調查局93年3 月19日調
    科壹字第09300113060 號函釋在案，足認前揭空包裝袋1 個
    （共計重0.33公克）內含極微量第一級毒品海洛因殘留而無
    法析離，亦應整體視為查獲之第一級毒品海洛因，併依毒品
    危害防制條例第18條第1 項前段之規定，宣告沒收銷燬之。
據上論斷，應依刑事訴訟法第273 條之1 第1 項、第299 條第1
項前段，毒品危害防制條例第10條第1 項、第18條第1 項前段，
刑法第11條、第47條、第62條，判決如主文。
本案經檢察官李廷輝到庭執行職務。
中　　華　　民　　國　　94　　年　　7 　　月　　29　　日
        鳳山刑事第二庭      法　官  胡宜如
以上正本證明與原本無異。
如不服本判決，應於判決送達後10日內，向本院提出上訴狀。
                            書記官  廖美玲
中　　華　　民　　國　　94　　年　　7 　　月　　29　　日
附錄法條：
毒品危害防制條例第10條施用第一級毒品者，處6 月以上5 年以
下有期徒刑。
施用第二級毒品者，處 3 年以下有期徒刑。
